【裁判字號】    92,毒抗,616
【裁判日期】    921226
【裁判案由】    毒品危害防制條例
【裁判全文】
臺灣高等法院刑事裁定                            九十二年度毒抗字第六一六號
    抗  告  人
    即  被  告  甲○○
右抗告人因違反毒品危害防制條例案件，不服臺灣桃園地方法院九十二年度毒聲字第
三三一三號，中華民國九十二年十月三十一日裁定（偵查案號：臺灣桃園地方法院檢
察署九十二年度毒偵字第二七三五號），提起抗告，本院裁定如左：
    主  文
抗告駁回。
    理  由
一、按犯毒品危害防制條例第十條所定施用第一、二級毒品之罪者，檢察官應先將被
    告送勒戒處所觀察、勒戒；經觀察、勒戒後，無繼續施用毒品之傾向者，應由檢
    察官為不起訴處分，毒品危害防制條例第二十條第一項、第二項定有明文；又依
    前項規定為不起訴之處分後，三犯第十條之罪以上者，不適用前項之規定。但應
    由檢察官聲請法院裁定先令入戒治處所施以強制戒治，復為同條例第二十條第三
    項但書所明定。
二、經查，抗告人即被告甲○○前後二次因施用毒品案件，第一次經送觀察、勒戒後
    ，認無繼續施用毒品之傾向，由臺灣桃園地方法院檢察署檢察官於民國（下同）
    八十八年六月二十九日，以八十八年度毒偵字第八五八二號為不起訴處分確定，
    第二次經觀察、勒戒後，認有繼續施用毒品之傾向，經臺灣桃園地方法院檢察署
    於八十八年九月二十九日以八十八年毒偵字第八十七號起訴，經臺灣桃園地方法
    院八十八年度壢簡字第一○九一號判決有期徒刑五月確定，有本院被告前國前案
    紀錄表、刑事資料查註紀錄表及全國施用毒品案件紀錄表在卷足憑（見原審卷四
    至五頁、九十二年度毒偵字第二七三五號卷二二、二六頁）。惟被告不知悔改，
    復基於施用第二級毒品之犯意，於九十年六月三十日強制戒治期滿，出戒治所後
    起至九十二年七月一日止，連續在桃園縣等處，施用第二級毒品安非他命，為警
    於九十二年七月四日，在桃園縣中壢市○○路○段三二號二樓二○三室查獲並採
    集其尿液，該尿液檢體經送驗，呈甲基安非他命類陽性反應，有被採尿人姓名編
    號對照表、桃園縣衛生局衛生局不法藥物尿液桃檢守字第○一一一二號檢定書及
    桃院縣衛生局九十二年七月十八日桃衛檢字第○九二○○二九四三號函所檢送之
    尿液檢定結果清冊附卷可稽（見九十二年度毒偵字第二七三五號卷二至三、二○
    至二一頁），並扣有吸食器可資佐證（見同上卷十六頁）。又甲基安非他命經口
    服投與後約百分之七十於二十四小時內自尿中排出，約百分之九十於九十六小時
    內自尿中排出，目前國內尿液中甲基安非他命之檢驗僅為鑑定其是否呈陽性反應
    尚未定其含量，且甲基安非他命成分之檢出與其投與方式、投與量、個人體質、
    採尿時間與檢測儀器之精密度等諸多因素有關，因此僅憑尿液中呈安非他命陽性
    反應，並無法確實推算吸食時間距採集時間之長短，惟依上述資料推斷，吸食時
    間距採尿時間最長可能不會超過四日，此有行政院衛生署藥物食品檢驗局八十一
    年二月八日（八一）藥檢壹字第○○一一五六號函示可據，是經採尿檢驗有安非
    他命反應者，通常可認其人於採尿前四日內有施用安非他命，則被告於前開採尿
    前四日內（即回溯九十六小時內）某時，當亦有施用安非他命之犯行無訛，亦足
    見第一次警訊筆錄所載，被告承認於九十二年七月一日六時三十分有吸食安非他
    命之犯行，應屬真正。原審認被告有非法施用第二級毒品安非他命之犯行，且係
    三犯，依檢察官之聲請，裁定令被告入戒治處所施以強制戒治一年，經核並無不
    合。
三、抗告意旨略以：抗告人即被告自戒治完畢後以不再吸食毒品，然無故遭警方拘提
    搜索，而於被告家中查獲之吸食器，乃係與被告同居之人所有，被告於警訊時一
    再抗辯未吸用毒品，然警方竟作筆錄，又未出示被告，原審亦未重新檢驗尿液及
    調查筆錄之真正，而遽以裁定令被告戒治一年，顯有不當，求予撤銷云云。惟被
    告於九十二年七月四日經警查獲時於下午十三時五二十分所作之第一次筆錄，已
    坦承自八十一年初開始吸食安非他命，最後一次是於九十二年七月一日六時三十
    分在中壢市○○路○段三二號二樓二○三室內吸食安非他命，於同日下午十五時
    四十二分製作第二次筆錄時，亦認第一次筆錄所言實在，並於查閱筆錄後簽名並
    捺按指印，有警訊筆錄附卷可據（見九十二年度毒偵字第二七三五號卷八至一○
    頁），被告指稱警方未出示筆錄供其閱覽云云，並不足採，被告提起抗告為無理
    由，應予駁回。
四、據上論斷，依刑事訴訟法第四百十二條，裁定如主文。
中      華      民      國    九十二    年     十二     月    二十六    日
                            臺灣高等法院刑事第三庭
                                審判長法  官  張  連  財
                                      法  官  黃  金  富
                                      法  官  林  明  俊
右正本證明與原本無異。
不得再抗告。
                                      書記官  蕭  進  忠
中      華      民      國    九十二    年     十二     月    二十六    日


司法院資訊處製作；財團法人民間司法改革基金會備份。
